【裁判字號】    95,訴,696
【裁判日期】    951219
【裁判案由】    營利事業所得稅
【裁判全文】
高雄高等行政法院判決
                              九十五年度訴字第六九六號
                              .
原      告  新復成投資股份有限公司
代  表  人  甲○○○
訴訟代理人  丁○○會計師
被      告  財政部台灣省南區國稅局
代  表  人  乙○○局長
訴訟代理人  戊○○
            丙○○
上列當事人間因營利事業所得稅事件，原告不服財政部中華民國
九十五年六月九日台財訴字第０九五００一四八八五０號訴願決
定，提起行政訴訟。本院判決如下：
    主  文
原告之訴駁回。
訴訟費用由原告負擔。
    事  實
甲、事實概要：
緣原告九十一年度營利事業所得稅結算申報，列報營業收入淨額
新台幣（下同）二三、六０一、六七五元，營業費用及損失總額
一、０五三、四一八元，利息收入五、一六一、六七八元，利息
支出一、二三三、二三二元，全年所得額三、七八二、八五五元
，停徵之證券交易損失七０四、三五八元，投資收益不計入所得
課稅之所得額七０七、六一二元，課稅所得額二、三七七、四０
九元。被告初查經調帳查核，核定營業費用及損失總額二、二九
三、七二二元，並以其屬專業投資公司，乃計算有價證券出售收
入應分攤之營業費用及利息支出三、二三七、七八九元，投資收
益應分攤之營業費用及利息支出一００、０七四元，核定停徵之
證券交易損失四、０四二、三四二元，投資收益不計入所得課稅
之所得額六０七、五三八元，課稅所得額六、四七八、０六七元
。原告就有價證券出售收入及投資收益應分攤之利息支出部分不
服，申經復查，未獲變更，提起訴願，亦遭決定駁回，遂提起本
件行政訴訟。
乙、兩造聲明：
一、原告聲明求為判決：
（一）訴願決定及原處分均撤銷。
（二）訴訟費用由被告負擔。
二、被告聲明求為判決：
（一）原告之訴駁回。
（二）訴訟費用由原告負擔。
丙、兩造主張之理由：
壹、原告起訴意旨略謂：
一、原告係以從事有價證券買賣為專業之營利事業，依財政部民
    國（下同）八十三年二月八日台財稅字第八三一五八二四七
    二號函釋意旨，營業費用及利息支出，除可合理明確歸屬者
    ，得個別歸屬認列外，應按核定有價證券出售收入、投資收
    益、債券利息收入及其他營業收入比例，計算有價證券出售
    部分應分攤之費用及利息，自有價證券出售收入項下減除。
    原告全年所支付之利息支出一、二三三、二三二元，該筆借
    款金額二一、０００、０００元，係全數借與他公司收取利
    息收入，本期借予他公司全年利息收入為五、六六二、三九
    ０元，且帳載同業往來五三、０００、０００元，可資證明
    原告向銀行借款之金額係全數借予他公司，應歸屬可明確合
    理歸屬之費用予以全數認定，且若以被告分攤方式計算，則
    本期所列報之利息收入五、六六二、三九０元，全然無相關
    之支出可供減除，而全數認列所得課稅，實為違反公平之原
    則。原告九十一年度貸於台灣製罐股份有限公司（下稱台灣
    製罐公司）之款項，有檢附匯款資料，匯款單影本及其相關
    之存摺影本，企業基於理財目的，以自有資金或其借款金額
    貸於企業獲取較高之利益，被告豈可承認其高額之利息收入
    五、六六二、三九０元而全數否認其創造利潤之利息支出一
    、二三三、二三二元。
二、訴願決定以「無法提示原告九十一年度向中國信託商業銀行
    （下稱中信銀行）貸款之金額與其借予台灣製罐公司之金額
    有直接關係之具體證明文件」云云，原告難以理解，豈能要
    求原告向中信銀行借入一筆金額，隨即相同金額借予台灣製
    罐公司，始符合直接關係。按原告分別先於九十年十二月十
    六日、九十一年十二月二日及十二月十五日向中信銀行借款
    一七、０００、０００元（一、０００、０００元＋八、０
    ００、０００＋八、０００、０００元）、一七、０００、
    ０００（七、０００、０００元十八、０００、０００元十
    二、０００、０００元）及一六、０００、０００元，嗣分
    別於九十一年一月二日、一月四日及十二月十六日由原告貸
    予台灣製罐公司，符合先借入後貸出之正常資金流程，均有
    匯款單、繳款收據及帳載資料可稽，足為證明向中信銀行借
    入款再貸予台灣製罐公司之金額，有直接關係之具體證明文
    件，為可個別歸屬之利息支出，不應按有價證券出售收入及
    投資收益等比例分攤歸屬為免稅所得之費用。
三、原告與台灣製罐公司之資金往來明細如下：
（一）九十年一月十八日向中信銀行貸入一、０００、０００元
      及一四、０００、０００元，當日即匯入台灣製罐公司帳
      戶（萬通商業銀行帳號0000000000000號）
      。
（二）九十年五月十四日向中信銀行貸入九、０００、０００元
      及一、０００、０００元；當日即匯入台灣製罐公司帳戶
      （萬通商業銀行帳號0000000000000號）。
（三）上述借與台灣製罐公司之款項連同以往所欠之款項於九十
      年十二月二十四日及十二月三十一日償還原告共計四五、
      、０００、０００元，原告於九十一年一月二日及一月四
      日再將該款項四五、、０００、０００元，分別由中信銀
      行帳戶二二二─一一─八一四七六─０─四─０轉出二八
      、０００、０００元、一五、０００、０００元及萬泰銀
      行００五─一一─0000000轉匯二、０００、００
      ０元至台灣製罐公司帳戶。
（四）前（一）至（二）向中信銀行貸入之款項二五、、０００
      、０００元，原告陸續償還，截至九十年十二月三十一日
      止貸款餘額為一七、０００、０００ 元 ，該筆款項即屬
      借原告與台灣製罐公司關係往來之一部分。
（五）九十一年十二月十六日向中信銀行貸入八、０００、００
      ０元，當日即匯入台灣製罐公司帳戶八、０００、０００
      元。原告九十一年度全年所產生之利息支出一、二三三、
      二三二元，係借款一七、０００、０００元（即九十年十
      二月三十一日止之貸款餘額）至九十一年十二月三十一日
      之計息款項。原告向中信銀行貸款之金額與其借予台灣製
      罐公司之金額有其直接關係，亦即可明確個別歸屬認定其
      費用，應依其八十三年二月八日台財稅第八三一五八二四
      七二號函規定辦理。
四、被告剔除原告向中信銀行因借款支付之利息支出一、二三三
    、二三二元，卻認列核課因借款而來之資金貸款給予台灣製
    罐公司之利息收入五、四一七、四八七元，洵有違行政程序
    法第七條比例原則，又被告對原告有利情形並未注意，亦有
    違行政程序法第九條及第三十六條之規定，乃訴請判決如聲
    明所示等語。
貳、被告答辯意旨略謂：
一、按「營利事業所得之計算，以其本年度收入總額減除各項成
    本費用、損失及稅捐後之純益額為所得額。」及「公司組織
    之營利事業，因投資於國內其他營利事業，所獲配之股利淨
    額或盈餘淨額，不計入所得額課稅。」為所得稅法第二十四
    條第一項及第四十二條第一項前段所明定。次按「營業收入
    指本期內因經常營業活動而銷售商品或提供勞務等所獲得之
    收入。」及「營業外收入及費用指本期內非因經常營業活動
    所發生之收入及費用，包括利息收入。」為商業會計處理準
    則第三十一條前段及第三十四條第一項前段所規定。復按「
    核釋營利事業於證券交易所得停止課徵所得稅期間從事有價
    證券買賣，其營業費用及利息支出之分攤原則。說明：．．
    ．三、以有價證券買賣為專業之營利事業，其營業費用及借
    款利息，除可合理明確歸屬者得個別歸屬認列外，應按核定
    有價證券出售收入、投資收益、債券利息收入及其他營業收
    入比例，計算有價證券出售部分應分攤之費用及利息，自有
    價證券出售收入項下減除。」「以有價證券買賣為專業之營
    利事業，於．．．證券交易所得停止課徵所得稅期間，有關
    利息支出之分攤，仍應依本部．．．八十三年二月八日台財
    稅第000000000號函規定辦理。說明．．．三、依
    前揭函規定，營利事業如能合理明確證明借款用途，其借款
    利息准個別歸屬認定；未能合理明確證明借款用途者，方須
    依比例計算．．．有價證券出售部分應分攤之利息。是以，
    營利事業之利息收入如係來自借款資金，例如借款需作補償
    性存款或借款資金未全部動用而暫存銀行等，其利息收入雖
    與利息支出相關，惟因借款資金用於補償性存款或暫存銀行
    部分，其用途明確，該部分之借款利息准個別歸屬認定，已
    無須依比例攤計，故應無利息支出應扣除利息收入，再以淨
    額分攤之問題。至營利事業之利息收入如非來自借款資金，
    則其利息收入與利息支出並不相關，亦無利息支出應扣除利
    息收入，再以淨額分攤問題。」及「公司組織之營利事業，
    投資國內其他營利事業所獲配之投資收益，依所得稅法第四
    十二條第一項規定，不計入所得額課稅者，其營業費用及利
    息支出，應按下列規定計算分攤，自該投資收益項下減除，
    不得在課稅所得項下減除：．．．二、以有價證券買賣為專
    業之營利事業，其營業費用及利息支出，除可直接合理明確
    歸屬者，得個別歸屬認列外，應依照本部八十三年二月八日
    台財稅第000000000號函規定之比例，計算分攤之
    。．．．四、本令發布日前未核課確定之案件，有其適用；
    已核課確定之案件，不予變更。」財政部八十三年二月八日
    台財稅第000000000號、八十四年二月一八日台財
    稅第000000000號及九十二年八月二九日台財稅字
    第０九二０四五五二九八號函釋甚明。
二、按企業資金之來源有二：一為自有資金（增資款、營業收入
    等），另一為借入款等。而資金之運用，除非專款專用（如
    專設銀行帳戶存儲支應等），流程明確，否則基於企業整體
    資金之不可分性，支付時無法分辨究係來自那一來源。本件
    被告以九十四年二月十四日南區國稅法一字第０九四００九
    ０四一六號函請原告提示九十一年度利息支出之總分類帳及
    相關憑證，暨申報利息支出一、二三三、二三二元之貸款金
    額，直接由銀行匯入台灣製罐公司之證明文件等資料供核，
    經就其提示之資料查核，台灣製罐公司係分別於九十一年一
    月二日、一月四日及十二月十六日向其借款三０、０００、
    ０００元、一五、０００、０００元及八、０００、０００
    元，而其則分別於九十年十二月十六日、九十一年十二月二
    日及十二月十五日向中信銀行借款一七、０００、０００元
    （一、０００、０００元＋八、０００、０００元＋八、０
    ００、０００元）、一七、０００、０００元（七、０００
    、０００元＋八、０００、０００元＋二、０００、０００
    元）及一六、０００、０００元（本筆截息日為本年十二月
    十六日），此雖有其九十一年度關係企業往來及利息支出總
    分類帳、匯予台灣製罐公司之匯款申請書、中信銀行利息支
    出繳款收據及中信銀行西台南分行活期存款存摺明細資料等
    影本可稽；惟查西台南分行活期存款帳戶，借入款與自有資
    金混淆不清，致該年度向中信銀行貸款之金額與借予台灣製
    罐公司之金額，仍然無法個別明確歸屬認定，且原告未提示
    二者間直接關係之具體證明文件，依最高行政法院三十六年
    判字第十六號判例意旨，自不能認其主張之事實為真實，基
    於企業整體資金之不可分性，尚難認定系爭利息支出可個別
    明確歸屬，原告主張系爭利息支出應屬可明確合理歸屬乙節
    ，洵難採據。從而，被告原核依首揭規定，將系爭利息支出
    按有價證券出售收入及投資收益等比例分攤，核定停徵之證
    券交易損失四、０四二、三四二元及投資收益不計入所得課
    稅六０七、五三八元，並無不合。
三、又原告九十一年度申報利息收入六、五六六、九六三元，其
    中五、四一七、四八七元係針對借予關係企業資金所自行設
    算之利息收入，其與被告原核認定系爭利息支出未能個別明
    確歸屬證明借款用途，而依首揭規定，按比例分攤至免稅所
    得（證券交易所得及投資收益）項下減除，係屬二事，被告
    原核並非全數否准認列其利息支出一、二三三、二三二元，
    原告對此顯有誤解。本件原告之訴為無理由，請予駁回等語
    。
  理  由
一、按「營利事業所得之計算，以其本年度收入總額減除各項成
    本費用、損失及稅捐後之純益額為所得額。」及「公司組織
    之營利事業，因投資於國內其他營利事業，所獲配之股利淨
    額或盈餘淨額，不計入所得額課稅。」為所得稅法第二十四
    條第一項及第四十二條第一項前段所明定。次按「營業收入
    指本期內因經常營業活動而銷售商品或提供勞務等所獲得之
    收入。」及「營業外收入及費用指本期內非因經常營業活動
    所發生之收入及費用，包括利息收入。」亦為商業會計處理
    準則第三十一條前段及第三十四條第一項前段所規定。復按
    「核釋營利事業於證券交易所得停止課徵所得稅期間從事有
    價證券買賣，其營業費用及利息支出之分攤原則。說明：．
    ．．三、以有價證券買賣為專業之營利事業，其營業費用及
    借款利息，除可合理明確歸屬者得個別歸屬認列外，應按核
    定有價證券出售收入、投資收益、債券利息收入及其他營業
    收入比例，計算有價證券出售部分應分攤之費用及利息，自
    有價證券出售收入項下減除。」「以有價證券買賣為專業之
    營利事業，於．．．證券交易所得停止課徵所得稅期間，有
    關利息支出之分攤，仍應依本部．．．八十三年二月八日台
    財稅第000000000號函規定辦理。說明．．．三、
    依前揭函規定，營利事業如能合理明確證明借款用途，其借
    款利息准個別歸屬認定；未能合理明確證明借款用途者，方
    須依比例計算．．．有價證券出售部分應分攤之利息。是以
    ，營利事業之利息收入如係來自借款資金，例如借款需作補
    償性存款或借款資金未全部動用而暫存銀行等，其利息收入
    雖與利息支出相關，惟因借款資金用於補償性存款或暫存銀
    行部分，其用途明確，該部分之借款利息准個別歸屬認定，
    已無須依比例攤計，故應無利息支出應扣除利息收入，再以
    淨額分攤之問題。至營利事業之利息收入如非來自借款資金
    ，則其利息收入與利息支出並不相關，亦無利息支出應扣除
    利息收入，再以淨額分攤問題。」及「公司組織之營利事業
    ，投資國內其他營利事業所獲配之投資收益，依所得稅法第
    四十二條第一項規定，不計入所得額課稅者，其營業費用及
    利息支出，應按下列規定計算分攤，自該投資收益項下減除
    ，不得在課稅所得項下減除：．．．二、以有價證券買賣為
    專業之營利事業，其營業費用及利息支出，除可直接合理明
    確歸屬者，得個別歸屬認列外，應依照本部八十三年二月八
    日台財稅第000000000號函規定之比例，計算分攤
    之。．．．四、本令發布日前未核課確定之案件，有其適用
    ；已核課確定之案件，不予變更。」亦經財政部八十三年二
    月八日台財稅第000000000號、八十四年二月十八
    日台財稅第000000000號及九十二年八月二十九日
    台財稅字第０九二０四五五二九八號函釋在案。另「依所得
    稅法第四條之一前段規定，自中華民國七十九年一月一日起
    ，證券交易所得停止課徵所得稅；公司投資收益部分，依六
    十九年十二月三十日修正公佈之所得稅法第四十二條，公司
    組織之營利事業，投資於國內其他非受免徵營利事業所得稅
    待遇之股份有限公司組織者，其中百分之八十免予計入所得
    額課稅；則其相關成本費用，按諸收入與成本費用配合之上
    揭法律規定意旨及公平原則，自亦不得歸由其他應稅之收入
    項下減除。至應稅收入及免稅收入應分攤之相關成本費用，
    除可直接合理明確歸屬者得個別歸屬，應自有價證券出售收
    入項下減除外，因投資收益及證券交易收入源自同一投入成
    本，難以投入成本比例作為分攤基準。財政部八十三年二月
    八日台財稅第000000000號函說明三，採以收入比
    例作為分攤基準之計算方式，符合上開法條規定意旨，與憲
    法尚無牴觸。」亦據司法院釋字第四九三著有解釋，故上述
    財政部八十三年二月八日台財稅第000000000號函
    釋與法無違，本院自得予以援用，合先敘明。
二、本件原告九十一年度營利事業所得稅結算申報，列報營業收
    入淨額二三、六０一、六七五元，營業費用及損失總額一、
    ０五三、四一八元，利息收入五、一六一、六七八元，利息
    支出一、二三三、二三二元，全年所得額三、七八二、八五
    五元，停徵之證券交易損失七０四、三五八元，投資收益不
    計入所得課稅之所得額七０七、六一二元，課稅所得額二、
    三七七、四０九元。被告初查經調帳查核，核定營業費用及
    損失總額二、二九三、七二二元，並以其屬專業投資公司，
    乃計算有價證券出售收入應分攤之營業費用及利息支出三、
    二三七、七八九元，投資收益應分攤之營業費用及利息支出
    一００、０七四元，核定停徵之證券交易損失四、０四二、
    三四二元，投資收益不計入所得課稅之所得額六０七、五三
    八元，課稅所得額六、四七八、０六七元，原告就有價證券
    出售收入及投資收益應分攤之利息支出部分不服等情，有被
    告九十一年度營利事業所得稅結算申報核定通知書、復查決
    定書及訴願決定書附於原處分卷可稽，亦為兩造所不爭執，
    洵堪認定。原告提起本件訴訟，無非以：（一）原告係以從
    事有價證券買賣為專業之營利事業，依財政部八十三年二月
    八日台財稅字第000000000號函釋規定，其營業費
    用及利息支出，除可合理明確歸屬者，得個別歸屬認列外，
    應按核定有價證券出售收入、投資收益、債券利息收入及其
    他營業收入比例，計算有價證券出售部分應分攤之費用及利
    息，自有價證券出售收入項下減除，而原告向銀行借款之金
    額係全數借予他公司，應歸屬可明確合理歸屬之費用予以全
    數認定，且若以被告分攤方式計算，則本期所列報之利息收
    入五、六六二、三九０元，全然無相關之支出可供減除，而
    全數認列所得課稅，實為違反公平之原則。（二）原告分別
    先於九十年十二月十六日、九十一年十二月二日及十二月十
    五日向中信銀行借款一七、０００、０００元（一、０００
    、０００元＋八、０００、０００元＋八、０００、０００
    元）、一七、０００、０００元（七、０００、０００元十
    八、０００、０００元十二、０００、０００元）及一六、
    ０００、０００元，嗣後分別於九十一年一月二日、一月四
    日及十二月十六日由原告貸予台灣製罐公司，符合先借入後
    貸出之正常資金流程，原告向中信銀行借款再貸予台灣製罐
    公司，有直接具體證明文件，為可個別歸屬之利息支出，即
    不應按有價證券出售收入及投資收益比例分攤歸屬為免稅所
    得之費用。（三）被告剔除原告向中信銀行因借款支付之利
    息支出一、二三三、二三二元，卻認列核課因借款而來之資
    金貸款給予台灣製罐公司之利息收入五、四一七、四八七元
    ，有違行政程序法第七條比例原則，且被告對原告有利情形
    未予注意，亦有違行政程序法第九條及第三十六條之規定云
    云，資為爭執，惟查：
（一）按「當事人主張有利於己之事實者，就其事實有舉證之責
      任。」行政訴訟法第一百三十六條準用民事訴訟法第二百
      七十七條規定甚明。又稅捐稽徵程序，稅捐稽徵機關雖依
      應職權調查原則而進行，惟有關課稅要件事實，多發生於
      納稅義務人所得支配之範圍，稅捐稽徵機關掌握困難，為
      貫徹公平合法課稅之目的，因而納稅義務人有申報協力義
      務，此在營利事業所得稅法應作相同解釋。復依首揭財政
      部八十三年二月八日台財稅字第000000000號函
      釋意旨，除營業費用及利息支出可合理明確歸屬者，得個
      別歸屬認列外，應按核定有價證券出售收入、投資收益、
      債券利息收入及其他營業收入比例，計算有價證券出售部
      分應分攤之費用及利息，自有價證券出售收入項下減除。
      準此以觀，當事人倘主張營業費用及利息支出合理且可明
      確歸屬，不應按有價證券出售收入及投資收益比例分攤歸
      屬為免稅所得之費用者，自應就此有利之事實負舉證責任
      ，允無疑義。
（二）本件原告就其主張之事實，固依被告九十四年二月十四日
      以南區國稅法一字第０九四００九０四一六號函，提示原
      告九十一年度關係企業往來及利息支出總分類帳、匯予台
      灣製罐公司之匯款申請書、中信銀行利息支出繳款收據及
      中信銀行西台南分行活期存款存摺明細資料等資料。惟查
      ，前開資料僅記載台灣製罐公司分別於九十一年一月二日
      、一月四日及十二月十六日向原告借款三０、０００、０
      ００元、一五、０００、０００元及八、０００、０００
      元，惟原告係分別於九十年十二月十六日、九十一年十二
      月二日及十二月十五日向中信銀行借款一七、０００、０
      ００元（一、０００、０００元＋八、０００、０００元
      ＋八、０００、０００元）、一七、０００、０００元（
      七、０００、０００元＋八、０００、０００元＋二、０
      ００、０００元）及一六、０００、０００元，此兩造均
      不爭執，二者之金額、日期均有不同，非單純借入後如數
      貸出，是無法勾稽。雖原告另爭執，原告於九十年一月十
      八日向中信銀行貸入一、０００、０００元及一四、００
      ０、０００元，當日即匯入台灣製罐公司帳戶及於九十年
      五月十四日向中信銀行貸入九、０００、０００元及一、
      ０００、０００元；當日即匯入台灣製罐公司帳戶。台灣
      製罐公司連同以往所欠之款項於九十年十二月二十四日及
      十二月三十一日償還原告共計四五、、０００、０００元
      ，原告於九十一年一月二日及一月四日再將該款項四五、
      、０００、０００元，分別由中信銀行轉出二八、０００
      、０００元、一五、０００、０００元及萬泰銀行轉匯二
      、０００、０００元至台灣製罐公司帳戶內。前開九十年
      一月十八日及九十年五月十四日向中信銀行貸入之款項二
      五、０００、０００元，原告陸續償還，截至九十年十二
      月三十一日止貸款餘額為一七、０００、０００元，該筆
      款項即屬借原告與台灣製罐公司關係往來之一部分。九十
      一年十二月十六日向中信銀行貸入八、０００、０００元
      ，當日即匯入台灣製罐公司帳戶八、０００、０００元。
      是原告九十一年度全年所產生之利息支出一、二三三、二
      三二元，係借款一七、０００、０００元（即九十年十二
      月三十一日止之貸款餘額）至九十一年十二月三十一日之
      計息款項，足認可明確個別歸屬認定其費用云云。然查，
      原告借入款係存入原告中信銀行西台南分行活期存款帳戶
      ，核該存簿內，原告之借入款與自有資金已混淆，按企業
      資金之來源有二：一為自有資金（增資款、營業收入等）
      ，另一為借入款，是資金之運用，除非專款專用（如專設
      銀行帳戶存儲支應等），流程明確，否則基於企業整體資
      金不可分性，支付時自無法辨明來源。是原告向中信銀行
      借入款存入前開存簿後，即與自有資金混合，則其後再以
      匯予台灣製罐公司，尚無法認係同筆資金，而得勾稽。另
      觀諸原告提出之九十一年度會計科目銀行存款內容，原告
      銀行存款資金運用亦非單純借入後馬上貸出，而有「長投
      」、「定期解約匯入」及其他支出等項目，顯見原告借貸
      予台灣製罐公司之款項，確有自有資金，亦有其向銀行貸
      入之款項，是原告借入款與自有資金已相互流用混淆，此
      外，原告復未就應歸屬為免稅所得之支出負舉證責任，則
      被告依首揭規定，將系爭利息支出按有價證券出售收入及
      投資收益等比例分攤，核定停徵之證券交易損失四、０四
      二、三四二元及投資收益不計入所得課稅之所得額六０七
      、五三八元，並無違誤。
（三）原告九十一年度申報利息收入六、五六六、九六三元，其
      中五、四一七、四八七元係其借予關係企業資金所自行設
      算之利息收入，此與被告認定系爭利息支出未能個別明確
      歸屬證明借款用途，按比例分攤至免稅所得（證券交易所
      得及投資收益）項下減除，係屬二事，被告並非全數否准
      認列其利息支出一、二三三、二三二元，故原告主張被告
      承認原告高額之利息收入（五、六六二、三九０元）而全
      數否認其創造利潤之利息支出（一、二三三、二三二元）
      ，有違比例原則及行政程序法第九條及第三十六條之規定
      ，尚無足採。
三、綜上所述，原告因未能證明其九十一年度利息支出一、二三
    三、二三二元，可個別歸屬認列。從而被告將系爭利息支出
    按有價證券出售收入及投資收益等比例分攤，核定停徵之證
    券交易損失四、０四二、三四二元及投資收益不計入所得課
    稅之所得額六０七、五三八元，並無違誤。訴願決定予以維
    持，亦無不合。原告提起本件訴訟，求為撤銷，為無理由，
    應予駁回。又本件事證已明，兩造其餘攻擊防禦方法，核與
    判決結果不生影響，爰不再逐一論述，附此敘明。
四、據上論結，本件原告之訴為無理由，依行政訴訟法第一百九
    十五條第一項後段、第九十八條第三項前段，判決如主文。
中    華    民    國  九十五  年  十二  月    十九    日
                  第一庭審判長法  官  呂佳徵
                              法  官  林勇奮
                              法  官  蘇秋津
以上正本係照原本作成。
如不服本判決，應於判決送達後二十日內向本院提出上訴書狀，
其未表明上訴理由者，應於提起上訴後二十日內向本院提出上訴
理由書（須按對造人數附繕本）；如於本判決宣示或公告後送達
前提起上訴者，應於判決送達後二十日內補提上訴理由書（須附
繕本）。未表明上訴理由者，逕以裁定駁回。
提起上訴應預繳送達用雙掛號郵票七份（每份三十四元）。
中    華    民    國  九十五  年  十二  月    十九    日
                              書記官  陳嬿如


司法院資訊處製作；財團法人民間司法改革基金會備份。
